* Z:\mnt\Projects\OctaveProjects\WCT_ECG_Project\ltspice\Wilson_Central_Terminal.asc
R1 N001 N002 100
R2 N002 N003 100
R3 N003 N005 100
R4 N005 N007 100
R5 N001 N004 100
R6 N004 N007 100
R7 N001 N006 100
R8 N006 N007 100
R9 N004 N003 100
V1 N001 0 6
V2 N003 0 4
V3 N007 0 0
.tran 1m
* VA
* VRA
* VLL
* VRA+LA
* VLA+LL
* VRA+LL
* WCT
* Eksperimen Rangkaian Wilson Central Terminal\nyang akan menjadi referensi dari sistem ECG modern
* V Right Arm = 6v\nV Left Arm   = 4v\nV Left Leg    = 0 v
* Hasil yang didapatkan : \n1.) Node R1 dan R2 (VRA+LA) didapatkan hasil tegangan dengan nilai 5v\n2.) Node R3 dan R4 (VLA+LL) didapatkan hasil tegangan dengan nilai 2v \n3.) Node R7 dan R8 (VRA+LL) didapatkan hasil tegangan dengan nilai 3v \n \nSedangkan untuk WCT di node R4, R5 dfan R9 karena resistor nya sama yaitu 100k\nmaka WCT nya adalah rata-rata dari VRA_LA + VLA_LL + VRA_LL / 3 = 3.33v
.backanno
.end
